臺灣臺中地方法院刑事判決
109年度易字第3059號
公  訴  人  臺灣臺中地方檢察署檢察官
被      告  胡文華



上列被告因竊盜案件，經檢察官提起公訴（109年度偵字第33208
號），本院判決如下：
    主    文
胡文華犯竊盜罪，累犯，處拘役貳拾日，如易科罰金，以新臺幣
壹仟元折算壹日。
    犯罪事實
一、胡文華意圖為自己不法之所有，於民國109年10月26日12時5
    分許，騎乘後掛小拖車之腳踏車，至臺中市○區○○○巷0號旁
    之防火巷，徒手竊取黃信義所有、置放在該防火巷內之鋁片
    1片（下稱系爭鋁片）得手，嗣其將系爭鋁片扛於肩上欲離
    開現場之際，即為黃信義發覺並報警處理，經警到場後，扣
    得系爭鋁片（業據黃信義具狀領回），始查悉上情。
二、案經黃信義訴由臺中市政府警察局第三分局報告偵辦。臺灣
    臺中地方檢察署檢察官偵查起訴。
    理    由
一、程序部分：
　㈠法院認為應科拘役、罰金或應諭知免刑或無罪之案件，被告
    經合法傳喚無正當理由不到庭者，得不待其陳述逕行判決，
    刑事訴訟法第306條定有明文。本件被告胡文華經本院於準
    備程序時當庭告知審理期日，其於本院審理程序無正當理由
    不到庭，有本院準備程序筆錄及刑事報到單在卷可稽（見本
    院卷第184頁、第225頁），爰不待被告到庭陳述，逕行一造
    辯論判決，先予敘明。
  ㈡證據能力部分：按被告以外之人於審判外之陳述，雖不符刑
    事訴訟法第159條之1 至之4 之規定，而經當事人於審判程
    序同意作為證據，法院審酌該言詞陳述或書面陳述作成時之
    情況，認為適當者，亦得為證據。當事人、代理人或辯護人
    於法院調查證據時，知有第159 條第1 項不得為證據之情形
    ，而未於言詞辯論終結前聲明異議者，視為有前項之同意，
    同法第159 條之5 定有明文。經查，檢察官、被告及辯護人
    於本院準備程序時，就本判決所引用下列各項屬於被告以外
    之人於審判外陳述之證據，知有第159 條第1 項不得為證據
    之情形，均同意有證據能力（見本院卷第183頁），且迄至
    言詞辯論終結前均未聲明異議，本院審酌該等證據作成當時
    之過程、內容、功能等情況，均無不適當之情形，是依上開
    規定，認得作為本案證據。
二、訊據被告固坦承有於前開時、地，徒手拿走告訴人所有之系
    爭鋁片（見偵卷第100頁），惟矢口否認有何竊盜既遂之犯
    行，辯稱：伊係做資源回收，那東西很爛、沒人用，棄置在
    那邊的云云。經查：證人即告訴人黃信義於警詢時證稱：伊
    於109年10月26日15時5分許在伊住處側面巷子，發現被告肩
    上扛著系爭鋁片，伊叫被告放回去，問被告為什麼拿伊鋁片
    ，被告稱髒髒的、係回收的，係伊不要的，伊向被告稱這是
    伊住處後面遮水溝蓋的怎會不要；被告說他之前也有拿過幾
    次，但他忘記有幾次；被告是徒手竊取，腳踏車後面綁著拖
    車；伊住處門前跟巷子後面土地都是伊私人等語（見偵卷第
    33頁至第35頁），且有臺中市政府警察局第三分局勤工派出
    所扣押筆錄、扣押物品目錄表、贓物認領保管單各1份、現
    場照片5張在卷可證（見偵查卷第59頁至第75頁），足認被
    告確有上開時、地竊取告訴人所有之系爭鋁片之犯行。被告
    雖辯稱係資源回收云云，然依現場照片所示，被告竊取之系
    爭鋁片確係用以遮蓋排水蓋所用，顯非他人棄置該處之垃圾
    ，況被告迄今未舉證有事先向他人確認系爭鋁片是否為他人
    棄置之物，是難認其此部分辯詞為真實，是被告所辯純為卸
    責之詞，要無可採。綜上所述，本案事證明確，被告犯行堪
    以認定，應依法論科。
三、論罪科刑
　㈠按刑法上竊盜罪既遂、未遂區分之標準，係採權力支配說，
    亦即行為人將竊盜之客體，移入一己實力支配之下者為既遂
    ，不因尚未將贓物搬離現場，而謂為竊盜未遂；若著手於竊
    盜，而尚未脫離他人之持有，或未移入一己實力支配之下者
    ，始為未遂（最高法院49年台上字第939 號判例、84年度台
    上字第2256號判決可資參照）。是倘行為人已將所竊之物移
    置於自己實力支配之下，其竊盜行為即已完成，自難僅因其
    贓物尚未搬離現場，而謂為竊盜未遂。經查，被告已將系爭
    鋁片置於其肩上，雖未離開現場即為告訴人發覺報警處理而
    當場查獲，然被告既已將系爭鋁片移置於其實力支配之下，
    自斯時起其竊盜行為即已完成，不因尚未離開現場，而認竊
    盜未遂。核被告所為，係犯刑法第320條第1項之竊盜罪。
　㈡被告前於107年間，因竊盜案件，經臺灣苗栗地方法院107年
    度易字第298號判決判處有期徒刑4月、4月，應執行有期徒
    刑6月確定，於108 年8 月18日執行完畢出監乙節，有臺灣
    高等法院被告前案紀錄表1 份在卷可查，其於受有期徒刑執
    行完畢後5 年內，再因故意犯有期徒刑以上之罪，為累犯，
    經本院依司法院大法官會議釋字第775 號解釋意旨，審酌被
    告此次所犯後罪，與前案所為相同罪質之罪，認予以加重不
    致生行為人所受之刑罰超過其所應負擔罪責之情形，應依刑
    法第47條第1 項規定加重其刑。
　㈢爰審酌被告：除上開構成累犯之前科紀錄外，亦多次因竊盜
    案件，經法院判處罪刑確定，有上開前案紀錄表在卷可參，
    素行不良；身體健全，不思以正當途徑獲取財物，竟於隨意
    竊取他人之財物，侵害他人財產權，足見其法治觀念薄弱；
    所竊贓物經告訴人領回，有上開認領保管單在卷可憑；被告
    犯後否認犯行之態度；行竊手段尚稱和平；所竊物品之價值
    非鉅等一切情狀，量處如主文所示之刑，並諭知如主文所示
    易科罰金之折算標準。
　㈣被告竊得之系爭鋁片，雖屬被告之犯罪所得，然已發還與告
    訴人，有上開認領保管單附卷可查，爰不予以宣告沒收，附
    此敘明。
據上論斷，應依刑事訴訟法第299條第1項前段、第306條，刑法
第320條第1項、第47條第1項、第41條第1項前段，刑法施行法第
1條之1第1項，判決如主文。
本案經檢察官黃怡華提起公訴，檢察官郭逵到庭執行職務。
中　　華　　民　　國　　110 　年　　12　　月　　13　　日
                  刑事第十九庭  法  官  林雷安
以上正本證明與原本無異。
如不服本判決應於收受判決後20日內向本院提出上訴書狀，並應
敘述具體理由；其未敘述上訴理由者，應於上訴期間屆滿後20日
內向本院補提理由書（均須按他造當事人之人數附繕本）「切勿
逕送上級法院」。
告訴人或被害人如不服判決，應備理由具狀向檢察官請求上訴，
上訴期間之計算，以檢察官收受判決正本之日起算。
                                書記官  黃英寬
中　　華　　民　　國　　110 　年　　12　　月　　13　　日
附錄論罪科刑法條
中華民國刑法第320條第1項
意圖為自己或第三人不法之所有，而竊取他人之動產者，為竊盜
罪，處 5 年以下有期徒刑、拘役或 50 萬元以下罰金。